【裁判字號】    98,重再,1
【裁判日期】    980430
【裁判案由】    再審之訴
【裁判全文】
臺灣苗栗地方法院民事裁定               98年度重再字第1號
再審原告    丙○○
訴訟代理人  丁○○
            乙○○
再審被告    甲○○
            戊○○
上列當事人間請求再審之訴事件，再審原告對於本院中華民國96
年9 月30日95年度重訴更字第1 號判決提起再審之訴，本院裁定
如下：
    主  文
再審之訴駁回。
再審訴訟費用新臺幣壹仟元由再審原告負擔。
    理  由
一、再審原告主張略以：本院95年度重訴更字第1 號判決有民事
    訴訟法第496 條第1 、2 、12、13款之再審事由，再審原告
    有依民國87年12月10日苗栗縣公館鄉調解委員會調節書之約
    定，自87年12月10日起至88年9 月312 日止給付邱瑞騰每月
    生活費新台幣（下同）3 萬元，而邱瑞騰於87年12月10日調
    解後第2 個月即離家出走，違約在先，本件有新事證，可證
    其騙得本院88年度執字第4892號強制執行事件拍賣再審原告
    廠地及荒地，爰先就其中10萬元提起再審。為此依民事訴訟
    法第496 條第1 項第1 款、第2 款、第12款、第13款之規定
    對於本院95年度重更訴字第1 號判決提起再審之訴等語。
二、按第二審法院就該事件已為本案判決者，對於第一審法院之
    判決不得提起再審之訴，民事訴訟法第496 條第3 項定有明
    文。揆諸其立法意旨，乃係民事訴訟法就第二審程序之進行
    採續審制，第二審法院就上訴事件為本案判決時，對於當事
    人在第一審所為關於事實上或法律上之陳述及提出之各項攻
    擊或防禦方法，均已重為審查，故對於第一審判決應無許當
    事人提起再審之訴之必要。
三、經查，再審原告認本院95年度重訴更字第1 號判決具有民事
    訴訟法第496 條第1 項第1 、2 、12及13款之再審事由，而
    提起再審之訴。惟上開判決經再審原告不服提起上訴，經臺
    灣高等法院臺中分院96年度重上字第152 號判決就事實上或
    法律上之陳述及各項攻擊或防禦方法重為審查後，判決駁回
    其上訴等情，業經本院依職權調閱上開卷宗查核屬實，亦為
    再審原告所不爭執。上開臺灣高等法院臺中分院96年度重上
    字第152 號判決，既對本院95年度重訴更字第1 號判決之事
    件為本案判決，依民事訴訟法第496 條第3 項之規定，再審
    原告對本院95年度重訴更字第1 號判決第一審判決，自不得
    提起再審之訴。是再審原告提起本件再審之訴，顯不合法，
    應予駁回。至審原告聲請移轉管轄乙節，再審原告既係對本
    院95年度重訴更字第1 號判決提起再審之訴（見本院卷第10
    2 頁），依民事訴訟琺第499 條第1 項規定，專屬為該判決
    之本院管轄，再審原告聲請移轉管轄與法未合，不應准許，
    附此敘明。
四、據上論結，本件再審之訴不合法，依民事訴訟法第502 條第
    1 項、第95條、第78條，爰裁定如主文。
中    華    民    國    98    年    4     月    30    日
                  民事庭法  官  吳國聖
以上正本係照原本作成。
如不服本裁定應於送達後10日內向本院提出抗告狀，並繳納抗告
費新臺幣1,000元。
                        書記官  葉俊宏
中    華    民    國    98    年    5     月    4     日


司法院資訊處製作；財團法人民間司法改革基金會備份。
